臺灣新竹地方法院民事判決　九十年度竹簡字第七○六號
　　原　　　告　甲○○
　　被　　　告　乙○○
右當事人間損害賠償事件，本院判決如左：
    主　　  文
被告應給付原告新台幣伍萬肆仟玖佰肆拾參元，及自民國九十年十一月十七日起至清
償日止，按週年利率百分之五計算之利息。
原告其餘之訴駁回。
訴訟費用由被告負擔十分之三，餘由原告負擔。
本判決第一項於原告以新台幣壹萬捌仟元為被告供擔保後，得假執行。
原告其餘假執行之聲請駁回。
    事實及理由
一、原告之聲明：被告應給付原告新台幣（下同）十八萬三千九百八十五元及自起訴
    狀繕本送達之翌日起至清償日止，按週年利率百分之五計算之利息，並陳明願供
    擔保請准宣告假執行。
二、事實摘要：
    原告起訴主張訴外人即其子朱文志於民國九十年八月二十五日四時十五分許，駕
    駛其所有車號ＪＺ─九九六六號自小客車（下稱系爭車輛），沿經國路往竹北方
    向行駛，行經經國路、光華街口處，遭被告酒後駕駛車號３Ｆ─六三五七號自小
    客車碰撞，致原告所有系爭車輛遭撞毀，計修理費為十八萬三千九百八十五元，
    為此提起本訴等情；被告則未於言詞辯論期日到場，亦未提出書狀作何聲明或陳
    述。
三、法院之判斷：
（一）按因故意或過失，不法侵害他人之權利者，負損害賠償責任；又不法毀損他人
      之物者，應向被害人賠償其物因毀損所減少之價額，民法第一百八十四條第一
      項前段、第一百九十六條分別定有明文。查原告主張被告於九十年八月二十五
      日四時十五分許，酒後駕駛自小客車，行經路口未注意閃光紅燈號誌減速慢行
      ，致撞擊原告所有系爭車輛，致系爭車輛受損之事實，業據其提出估價單、車
      輛照片等為證，並經本院依職權調閱九十年度竹交簡字第八七九號公共危險刑
      事案卷查核屬實，被告經合法通知未到場爭執，且其於刑事公共危險案件警訊
      、偵查中對車禍發生及其酒醉駕車之事實並不爭執。按行經交岔路口，應遵守
      燈光號誌，且飲酒後其吐氣所含酒精成分超過每公升０．二五毫克以上者，不
      得駕車，道路交通安全規則第一百零二條第一項第一款、第一百十四條第二款
      分別定有明文；查本件肇事地段於車禍發生當日天候晴、夜間有照明、路面乾
      燥、無缺陷、無障礙物、視距亦良好，有道路交通事故調查報告表記載明確，
      且依訴外人朱文志於警訊調查中陳稱：我駕車行駛經國路北上車道，接近光華
      街口時看到被告車輛迅速從光華街口左轉經國路北上方向，煞車不及因而發生
      車禍等語，被告陳稱：我從光華街直行往北大路方向行駛，到達經國路與光華
      街口時與朱文志駕駛車輛發生車禍，我開車前有喝酒，我車子右側受損，對方
      車頭受損等語，再依警繪現場圖所示，肇事地點為一閃光號誌交岔路口，肇事
      後被告之車輛停於原告所有系爭車輛左前方位置，足見被告車輛右前方撞及原
      告車輛前方無訛；再者，被告於車禍發生當時，經處理之警員為酒精濃度測試
      ，被告之酒精測定值為０．八０ＭＧ／Ｌ，有該測試條附卷可稽，足見被告當
      時確有飲酒。綜觀上情，本院參酌肇事地點之路況、二車之行向、車損、兩造
      之陳述等情狀，認被告駕駛車輛行經本件肇事之閃光號誌路口，本應能注意立
      刻採行減速等必要之迴避措施，以維交通安全，乃因酒後駕車致疏未減速慢行
      ，並於遇有狀況時煞避不及發生肇事，其對本件車禍之發生自有過失，應堪認
      定，且其過失行為與原告之受損害間，有相當因果關係，被告自應負侵權行為
      損害賠償之責任。
（二）原告請求賠償之金額，茲核列如左：
  １．原告主張系爭車輛因本件事故支出之修復費用為十八萬三千九百八十五元之事
      實，業據其提出估價單、照片等為證，被告對此並未到場爭執，是關於原告請
      求之修車工資四萬零六百元部分，應全部准許。
  ２．按物被毀損時，被害人除得依民法第一百九十六條請求賠償外，並不排除民法
      第二百十三條至第二百十五條之適用。依民法第一百九十六條請求賠償物被毀
      損所減少之價額，得以修復費用為估定之標準，但以必要者為限（例如︰修理
      材料以新品換舊品，應予折舊），此有最高法院七十七年度第九次民事庭會議
      決議可資參照。本件原告請求之修理費中，關於修車零件費用十四萬三千三百
      八十五元部分，因原告系爭車輛為八十四年十一月一日領照使用，有原告提出
      之行車執照一件附卷足參，至本件車禍發生時（九十年八月二十五日），系爭
      車輛使用期間已有五年又十月，依前揭說明，自應折舊，即原告以新品取代舊
      品間之差價應予扣除，本院依行政院公布之固定資產耐用年數表及固定資產折
      舊率表，採定率遞減法計算其折舊，上開零件之折舊額為十二萬九千零四十二
      元，（其計算方式為︰第一年折舊應為143385×0.369=52909元，第二年之折
      舊應為（000000-00000）×0.369 = 33386元，第三年之折舊應為（
      00000-00000）×0.369=21066元，第四年之折舊應為（00000-00000）×
      0.369=13293元，第五年之折舊應為（00000 -00000）×0.369 =8388元，超過
      耐用年數五年部分不再計算折舊，52909+33386+21066+13293+8388=129042元
      ，元以下四捨五入），是原告得請求之零件修理費為一萬四千三百三十三元。
      綜上所述，原告因此所受損害合計五萬四千九百四十三元。
（三）從而，原告依侵權行為之法律關係請求被告賠償五萬四千九百四十三元及自起
      訴狀繕本送達翌日（九十年十一月十七日）起至清償日止，按週年利率百分之
      五計算之利息，洵屬正當，應予准許，逾越上開金額部分，即無理由，應予駁
      回。
（四）本件原告陳明願供擔保請准宣告假執行，就原告勝訴部分，經核無不合，爰酌
      定相當之擔保金額准許之，至原告敗訴部分，其假執行之聲請已失所附麗，應
      併予駁回。
（五）據上論結，本件原告之訴為一部有理由，一部無理由，依民事訴訟法第四百三
      十六條第二項、第三百八十五條第一項前段、第七十九條但書、第七十八條、
      第三百九十條第二項，判決如主文。
中　　　華　　　民　　　國　　九十一　　年　　　二　　　月　　　六　　　日
                              臺灣新竹地方法院新竹簡易庭
~B法　　　官　林南薰
右為正本，係照原本作成。
如對本判決上訴，須於判決送達後廿日內向本院提出上訴狀。
~B法院書記官　林淑瑜
中　　　華　　　民　　　國　　九十一　　年　　　二　　　月　　　六　　　日
